臺灣臺北地方法院民事簡易判決
110年度北簡字第12861號
原      告  厚誼工程有限公司

法定代理人  陳明志  


訴訟代理人  巫坤陽律師
被      告  同開科技工程股份有限公司

法定代理人  許偉良  
訴訟代理人  張亞康  
上列當事人間請求給付工程款事件，本院於民國110年11月17日
言詞辯論終結，判決如下︰
    主  文
被告應給付原告新臺幣肆拾陸萬玖仟柒佰肆拾元，及自民國一百
一十年五月四日起至清償日止，按週年利率百分之五計算之利息
。
訴訟費用新臺幣伍仟零柒拾元由被告負擔。
本判決得假執行；但被告如以新臺幣肆拾陸萬玖仟柒佰肆拾元為
原告預供擔保，得免為假執行。
    事實及理由
一、原告主張：被告於民國108年至109年間委請原告施作工程，
    依約被告應支付臺北延平中學工地（下稱系爭工地）之排煙
    工程109年12月工程款新臺幣（下同）122,557元，排煙工程
    追加工程109年12月工程款175,462元及空調風管工程109年1
    2月工程款55,000元，此3筆工程款合計353,019元；又被告
    另應支付系爭工地之排煙工程驗收款116,721元；上開3筆工
    程款及1筆驗收款，共計469,740元，惟屢經催討，未獲清償
    。爰依契約之法律關係，請求被告給付上開款項，並聲明如
    主文第1項所示。
二、被告於110年11月17日在本院言詞辯論時當庭認諾。
三、得心證之理由：
　　按當事人於言詞辯論時為訴訟標的之捨棄或認諾者，應本於
    其捨棄或認諾為該當事人敗訴之判決，民事訴訟法第384條
    亦有明文。經查，原告主張之事實，業據其提出與其所述相
    符之存證信函、催收函件、請款明細表、對話記錄、訂購單
    、議價記錄、發票、使用執照存根、保固切結書、郵件回執
    、合約書等為證，被告並於本院110年11月17日言詞辯論期
    日當庭就原告之請求為認諾之意思表示，有當日言詞辯論筆
    錄1份在卷可稽（見本院卷第107頁），揆諸前揭說明，自應
    本於其認諾為被告敗訴之判決。從而，原告依契約之法律關
    係，請求被告給付如主文第1項所示金額及利息，為有理由
    ，應予准許。
五、本件係就民事訴訟法第427條訴訟適用簡易程序，並依同法
    第384條所為被告敗訴之判決，爰依同法第389條第1項第1及
    3款之規定，職權宣告假執行。並依同法第392條第2項，依
    職權為被告預供擔保，得免為假執行之宣告。
六、訴訟費用負擔之依據：民事訴訟法第78條。本件訴訟費用額
    ，依後附計算書確定如主文第2項所示金額。
中　　華　　民　　國　　110 　年　　12　　月　　8　　日 
                  臺北簡易庭  法  官　陳仁傑  
以上正本證明與原本無異。
如不服本判決，應於判決送達後20日內向本庭（臺北市○○區○
○○路0段000巷0號）提出上訴狀。（須按他造當事人之人數附
繕本）。如委任律師提起上訴者，應一併繳納上訴審裁判費。 
中　　華　　民　　國　　110 　年　　12　　月　　8  　日 
                              書記官　黃進傑
  計　算　書
項　　　　目             金 　額（新臺幣）　　   備註
第一審裁判費　　　            5,070元 
合　　　　計　　　            5,070元